# 关于政府补助

提问人：xnningl 时间：2021-06-16 21:28:13
请教陈版主及各位老师：公司 2019 年度国家电网公司给做了业扩工程，工程验收后也付款了。现在根据当年的发改委文件，工程中使用的是本公司的开关站本体的话，则市电力公司会给与补偿 100 万元。这时供电公司后期给予的 100 万元补充属于政府补助么，可以按照固定资产的折旧年限进行摊销吗；应该怎么会计处理更合适一些，谢谢各位！

回答人：chenyiwei
“工程中使用的是本公司的开关站本体的话，则市电力公司会给与补偿 100 万元”：这是否相当于将本公司的开关站本体出售给了电力公司，从此不再具有对其控制权？如果是，该 100 万元是否相当于该开关站的公允价值？该开关站以前是否作为本企业的固定资产核算？
如果该开关站原为本企业的固定资产，被用于该工程后本企业丧失了对其控制权， 100 万元系根据其公允价值（评估值）给予的补偿，则按照固定资产处置处理， 100 万元作为处置价款，与原账面价值之间的差额作为资产处置损益处理。
如果是其他情况，则再根据具体背景讨论。